Inventaris van het archief van de Directie Sociale Verzekeringen en taakvoorgangers van het Ministerie van Sociale Zaken en Werkgelegenheid, 1990 - 2001
Nationaal Archief, Den Haag
- Taakuitvoering, B
  - Volksverzekeringen en Pensioenen, B.4
    - Inkomensvoorziening bij ouderdom en overlijden, B.4.1
      - Ouderdom, B.4.1.1
        - Stukken betreffende het tot stand komen van het wetsvoorstel tot wijziging van de Algemene Ouderdomswet (AOW) en wijziging van het Inkomensbesluit AOW inzake de aanspraak op een inkomensafhankelijke toeslag ten behoeve van een jongere partner, indien die partner zelf geen of onvoldoende eigen inkomsten heeft., 1990 - 1994; 1150; 1 omslag
        - Stukken betreffende het tot stand komen van het Besluit toepassing van art. 34 van de Werkloosheidswet inzake gelijkstelling van uitkeringen met ouderdomspensioen., 1991 - 1994; 1151; 1 omslag
        - Stukken betreffende het tot stand komen van het wetsvoorstel tot wijziging van de Algemene Ouderdomswet (AOW) inzake het uitkeringssysteem voor pensioengerechtigden met een partner jonger dan 65 jaar., 1991 - 1994; 1152-1154; 3 pakken
          - 1991 - 1992, 1152
          - 1992 - 1993, 1153
          - 1993 - 1994, 1154
        - Stukken betreffende het adviseren van de minister en staatssecretaris van Sociale Zaken en Werkgelegenheid met betrekking tot de regeringsreactie op het rapport van de Wetenschappelijke Raad voor het Regeringsbeleid (WRR) 'Ouderen voor Ouderen'., 1993 - 1994; 1155; 1 pak
        - Stukken betreffende het informeren en adviseren van de minister en staatssecretaris van Sociale Zaken en Werkgelegenheid inzake het op verzoek van de staatssecretaris van Volksgezondheid, Welzijn en Sport bijwonen van het gecombineerd Bewindsliedenoverleg Gehandicaptenbeleid en Ouderenbeleid., 1995 - 2001; 1156; 1 pak
        - Stukken betreffende het tot stand komen van het Inkomensbesluit Algemene Ouderdomswet (AOW) 1996., 1995 - 2001; 1157; 1 pak
        - Stukken betreffende het voorbereiden van het wetsvoorstel tot wijziging van de Algemene Ouderdomswet (AOW) en enkele andere wetten inzake de financiering van de AOW., 1995 - 2001; 1158-1167; 9 pakken en 1 omslag
          - Algemeen.1995 - 2001, 1158-1165
            - 1995 jan. - okt., 1158
            - 1995 feb. - dec. 07, 1159
            - 1995 apr. - juli, 1160
            - 1995 juli - okt., 1161
            - 1995 dec. 08 - 1998 feb. 16, 1162
            - 1998 feb. 26 - 1999 apr. 20, 1163
            - 1999 apr. 21 - 2000, 1164
            - 2001, 1165; omslag
          - Algemene correspondentie en reacties,1995 - 2001, 1166
          - Kamervragen,1995 - 2001, 1167
        - Stukken betreffende het tot stand komen van het voorstel van Wet tot wijziging van de Wet op de Inkomstenbelasting 1964 en de Wet op de Loonbelasting 1964 in verband met een verhoging van de ouderenaftrek en de aanvullende ouderenaftrek., 1997; 1168; 1 omslag
        - Stukken betreffende het tot stand komen van het Besluit inzake regeling tot wijziging van de spaarregeling voor gemoedsbezwaren Algemene Ouderdomswet (AOW) van 23 april 1986 en het Besluit inzake regeling tot wijziging van de regeling van 22 december 1989, houdende regels omtrent gemoedsbezwaren voor de sociale verzekeringswetten, dit als gevolg van de inwerkingtreding van de Wet Arbeidsongeschiktheidsverzekering Zelfstandigen (WAZ) en de intrekking van de Algemene Arbeidsongeschiktheidswet (AAW) op 1 januari 1998., 1997 - 2001; 1169; 1 omslag
        - Stukken betreffende het leveren van een bijdrage aan het onderzoek van de Commissie Scholten naar de gang van zaken tijdens en na de Tweede Wereldoorlog met betrekking tot onder andere de sociale verzekeringen en meer specifiek de Invaliditeitswet., 2000; 1170-1171; 2 pakken
          - Algemeen, 2000, 1170
          - Rapporten van de Begeleidingscommissie onderzoek financiële tegoeden WO-II in Nederland, 2000, 1171
        - Stukken betreffende het mede beantwoorden van de Kamervragen van S.E.A. Noorman-den Uyl en A. Kuijper van 16 februari 2001 over naheffingen bij de Algemene Ouderdomswet (AOW)., 1172; 1 omslag
      - Overlijden, B.4.1.2
        - Stukken betreffende het behandelen van de besluitvorming over de algehele herziening van de Algemene Weduwen- en Wezenwet (AWW) in de ministerraad., 1989; 1173; 1 omslag
        - Stukken betreffende het wijzigen van de ministeriële Regeling verrekening Algemene Arbeidsongeschiktheidswet/Algemene Weduwen- en Wezenwet (AAW/AWW) inzake afwijkende regelen ten aanzien van de uitbetaling van vakantie-uitkering., 1989 - 1994; 1174; 1 omslag
        - Stukken betreffende het tot stand komen van het voorstel van Wet tot invoering van een algemene nabestaandenverzekering (Algemene Nabestaandenwet) (ANW)., 1989 - 2001; 1175-1207; 33 pakken
          - Algemeen.1989 - 2001, 1175-1198
            - 1989 - 1990, 1175
            - 1990 - 1991, 1176
            - 1991, 1177
            - 1991, 1178
            - 1991 - 1992, 1179
            - 1992, 1180
            - 1993, 1181
            - 1993 - 1994, 1182
            - 1993 - 1995, 1183
            - 1995, 1184
            - 1995, 1185
            - 1995, 1186
            - 1995, 1187
            - 1995, 1188
            - 1995 - 1996, 1189
            - 1996, 1190
            - 1996 - 1997, 1191
            - 1997, 1192
            - 1997, 1193
            - 1997 - 1998, 1194
            - 1998, 1195
            - 1998, 1196
            - 1998 - 1999, 1197
            - 2000 - 2001, 1198
          - Kamervragen,1996 - 1999, 1199
          - Reacties op het voorstel tot invoering van een Algemene Nabestaandenwet.1989 - 2001, 1200-1206
            - Algemeen, 1989 - 1994, 1200
            - Algemeen, 1995 - 1996, 1201
            - Algemeen, 1996 - 1997, 1202
            - Algemeen, 1997 - 1998, 1203
            - Algemeen, 1998 - 1999, 1204
            - Algemeen, 1999 - 2001, 1205
          - Katholieke Vrouwenbeweging Brabant,1996 - 1997, 1206
          - Evaluatie na inwerkingtreding van de Algemene Nabestaandenwet, 2001, 1207
        - Stukken betreffende het vaststellen van uitkeringsbedragen ingevolge de Algemene Weduwen- en Wezenwet (AWW)., 1990 - 1993; 1208; 1 omslag
        - Stukken betreffende het voeren van overleg en het behandelen van het voorstel van Wet tot herziening van de Algemene Weduwen- en Wezenwet (AWW) met betrekking tot de invoering van een tijdelijke uitkering voor halfwezen, behorende tot de huishouding van een weduwnaar., 1990 - 1994; 1209; 1 pak
        - Stukken betreffende het behandelen en het beantwoorden van Kamervragen van de Vaste Commissie voor Sociale Zaken en Werkgelegenheid van 3 en 24 februari 1992 inzake de problematiek betreffende de voorziening in een aanspraak op weduwen-/weduwnaarspensioen ingeval het huwelijk is gesloten na het bereiken van de leeftijd van 65 jaar., 1992 - 1994; 1210; 1 omslag
        - Stukken betreffende het behandelen en voorbereiden van het Wetsvoorstel Reparatie uitkering Algemene Nabestaandenwet bij thuisverzorging van hulpbehoevende., 1995 - 1998; 1211; 1 pak
        - Stukken betreffende het tot stand komen en wijzigen van het Besluit tot wijziging van het inkomens- en samenloopbesluit Algemene Nabestaandenwet., 1995 - 2001; 1212; 1 pak
        - Stukken betreffende het tot stand komen van het Besluit houdende aanwijzing van registraties als bedoeld in art. 3, vierde lid, van de Algemene Nabestaandenwet (Besluit aanwijzing registraties gezamenlijke huishouding ANW)., 1996; 1213; 1 omslag
        - Stukken betreffende het tot stand komen van de Regeling van de staatssecretaris van Sociale Zaken en Werkgelegenheid, houdende nadere en afwijkende regels met betrekking tot de uitbetaling van de vakantie-uitkering op grond van de Algemene Nabestaandenwet (Regeling uitbetaling vakantie-uitkering)., 1997 - 2001; 1214; 1 omslag
        - Stukken betreffende het tot stand komen van het Besluit tot vaststelling van een algemene maatregel van bestuur als bedoeld in art. 66a van de Algemene Nabestaandenwet (ANW) (Besluit ex art. 66a ANW), alsmede het tot stand komen van de Regeling tot herziening van het bedrag genoemd in art. 1 van de Regeling op grond van het Besluit ex art. 66a ANW., 1998 - 1999; 1215; 1 pak
        - Stukken betreffende het wijzigen van de Algemene Nabestaandenwet (ANW) in verband met gebleken onbillijkheden met betrekking tot het overgangsrecht in de sociale verzekeringen., 1999 - 2000; 1216-1217; 2 pakken
          - 1999 apr. - sep. 07, 1216
          - 1999 sep. 30 - 2000, 1217
      - Ouderdom en overlijden, B.4.1.3
        - Stukken betreffende het tot stand komen van Besluiten tot vaststelling van pensioen- en uitkeringsbedragen ingevolge de Algemene Ouderdomswet (AOW), Algemene Weduwen- en Wezenwet (AWW) en de Wet Aanpassing Uitkeringsregelingen Overheveling Opslagpremies (WAUOO)., 1983 - 2001; 1218-1219; 2 pakken
          - 1983 - 1995, 1218
          - 1995 - 2001, 1219
        - Stukken betreffende het voeren van correspondentie en overleg met de minister van Financiën over de problematiek inzake het bestaande afbakeningscriterium dat de taakafbakening tussen pensioenfondsen en verzekeraars regelt, en het gezamenlijk indienen van een adviesaanvrage bij de Verzekeringskamer, de Stichting van de Arbeid, het Verbond van Verzekeraars, de Vereniging van Bedrijfspensioenfondsen en de Stichting voor Ondernemingspensioenfondsen., 1985 - 1994; 1220; 1 pak
        - Nota aan de staatssecretaris van Sociale Zaken en Werkgelegenheid naar aanleiding van de uitspraak van de Centrale Raad van Beroep inzake de Regeling Beperking Premie Algemene Ouderdomswet/Algemene Weduwen- en Wezenwet (AOW/AWW) (BOPA), met geleidebrief., 1990; 1221; 1 omslag
        - Stukken betreffende het beantwoorden van Kamervragen van H.A. Leerkens van 30 november 1995 over een gedeeltelijk pensioen ingevolge de Algemene Ouderdomswet (AOW) en de mogelijkheid tot aanvulling door de Bijstandswet, en vragen van de Vaste Commissie voor Sociale Zaken en Werkgelegenheid van 2001 over de splitsing betaling AOW / ANW (Algemene Nabestaandenwet) en pensioen en de samenwoonproblematiek in de sociale wetgeving., 1995 - 2001; 1222; 1 omslag
        - Stukken betreffende het tot stand komen van het ontwerp-Besluit, houdende nadere regels inzake de vrijwillige verzekering op grond van de Algemene Ouderdomswet en de Algemene Nabestaandenwet (Besluit vrijwillige verzekering AOW en ANW 2001), alsmede het wetsvoorstel inzake wijziging van de Algemene Ouderdomswet en de Algemene Nabestaandenwet inzake de vrijwillige verzekering en wijziging van art. X van de Invoeringswet Nieuwe en Gewijzigde Arbeidsongeschiktheidsregelingen (Wet Herziening Vrijwillige Verzekering AOW en ANW)., 1995 - 2001; 1223; 1 pak
        - Stukken betreffende het voorstel van Wet inzake nadere wijzigingen van een aantal wetten ter vereenvoudiging van de uitvoering van enkele wetten door de Sociale Verzekeringsbank (SVB), de Algemene Ouderdomswet (AOW), de Algemene Kinderbijslagwet (AKW) en de Algemene Nabestaandenwet (ANW)., 1999; 1224; 1 omslag
    - Bijdragen in de kosten van kinderen en wettelijke regelingen aanvullende pensioenen, B.4.2
      - Kinderen, B.4.2.1
        - Stukken betreffende het voorbereiden van een voorstel van Wet tot Herstructurering (interimregeling voor weduwnaars met jonge kinderen) van de Algemene Weduwen- en Wezenwet (AWW), onder andere adviezen van de Sociaal-Economische Raad (SER)., 1986 - 1990; 1225-1226; 2 pakken
          - 1986 - 1990, 1225
          - 1988 - 1989, 1226
        - Stukken betreffende het beantwoorden van Kamervragen van J.M. Verspaget en J.F. Buurmeijer van 19 maart 1990 over een speciaal aanvraagformulier voor kinderbijslag voor zigeuners en over het gebruik van codes op kinderbijslagformulieren., 1227; 1 omslag
        - Stukken betreffende het besluiten tot regelen inzake het recht op kinderbijslag voor werkloze kinderen in het buitenland., 1990; 1228; 1 omslag
        - Stukken betreffende het tot stand komen van het voorstel van Wet houdende wijziging van de Algemene Kinderbijslagwet (AKW), alsmede enige andere wetten (invoering mutatiesysteem kinderbijslag)., 1990 - 1991; 1229; 1 pak
        - Stukken betreffende het wijzigen van de Algemene Kinderbijslagwet met betrekking tot de bijzondere verhoging kinderbijslag met ingang van 1 januari 1991., 1990 - 1991; 1230; 1 omslag
        - Stukken betreffende het beantwoorden van Kamervragen van I. Brouwer van 28 mei 1990 over het uitbetalen van de kinderbijslag aan de verzorgende ouder., 1990 - 1992; 1231; 1 omslag
        - Stukken betreffende het herzien van de kinderbijslagbedragen ingevolge de Algemene Kinderbijslagwet., 1990 - 1992; 1232; 1 omslag
        - Stukken betreffende het geven van een reactie aan de minister van Onderwijs en Wetenschappen en het beantwoorden van Kamervragen in relatie tot het verstrekken van kinderbijslag., 1990 - 1994; 1233-1234; 2 omslagen
          - Beantwoorden van Kamervragen van T. Netelenbos en J.P.C.M. van Zijl van 25 september 1991 over meisjes die door Turkse en Marokkaanse ouders aan de Leerplichtwet worden onttrokken en van J.F. Hoogervorst van 9 juni 1994 over kinderbijslag ten behoeve van asielzoekers,1990 - 1994, 1233
          - Reactie aan de minister van Onderwijs en Wetenschappen op het CDA-voorstel om een korting op de kinderbijslag toe te passen als sanctie voor spijbelaars naar aanleiding van Kamervragen van T. Netelenbos en J.P.C.M. van Zijl van 25 september 1991 over meisjes die door Turkse en Marokkaanse ouders aan de Leerplichtwet worden onttrokken,1993 - 1994, 1234
        - Stukken betreffende het overleggen met de minister van Onderwijs en Wetenschappen over de voorgenomen overheveling van Wet Studiefinanciering (WSF)-kinderen in het algemeen vormend middelbaar onderwijs naar de Algemene Kinderbijslagwet (AKW) en het tot stand komen van het voorstel tot wijziging van de Algemene Kinderbijslagwet en de Wet op de Studiefinanciering., 1990 - 1994; 1235; 1 pak
        - Stukken betreffende het tot stand komen van besluiten inzake de regelen ter bepaling van het inkomen van een kind voor de beoordeling van het recht op kinderbijslag., 1990 - 1994; 1236; 1 omslag
        - Stukken betreffende het tot stand komen van wijzigingen op de ministeriële Regeling ingevolge de Algemene Kinderbijslagwet (AKW) inzake de onderhoudskosten die maximaal in aanmerking worden genomen bij de berekening van het recht op kinderbijslag., 1990 - 1994; 1237; 1 pak
        - Stukken betreffende het voeren van overleg met de minister van Onderwijs en Wetenschappen over het voorstel tot afschaffing van het lesgeld voor personen onder de 18 jaar onder gelijktijdige verlaging van de kinderbijslag en het formuleren van een standpunt in deze., 1990 - 1994; 1238; 1 pak
        - Stukken betreffende het voorbereiden van de herstructurering van het kinderbijslagstelsel en het tot stand komen van de concept-nota inzake het kabinetsstandpunt., 1990 - 1994; 1239-1241; 3 pakken
          - 1990, 1239
          - 1990 - 1991, 1240
          - 1991 - 1994, 1241
        - Stukken betreffende het tot stand komen van de nota aan de staatssecretaris van Sociale Zaken en Werkgelegenheid inzake de besluitvorming over de kinderbijslagcompensatie voor verhoging van de nominale premie Algemene Wet Bijzondere Ziektekosten (AWBZ) voor personen jonger dan 18 jaar., 1991; 1242; 1 omslag
        - Stukken betreffende het tot stand komen van het voorstel van Wet tot wijziging van de Algemene Kinderbijslagwet (AKW) (aanpassingen kinderbijslagbedragen)., 1991; 1243; 1 pak
        - Stukken betreffende het tot stand komen van het voorstel van Wet tot wijziging van de Algemene Kinderbijslagwet (AKW) (aanpassing kinderbijslag 1993)., 1992; 1244; 1 pak
        - Stukken betreffende het tot stand komen van het voorstel van Wet tot wijziging van de Wet op de Arbeidsongeschiktheidsverzekering, de Ziektewet en de Werkloosheidswet met betrekking tot beperking van het begrip dienstbetrekking voor kinderbijslagkinderen en studenten., 1992 - 1994; 1245-1246; 2 pakken
          - 1992 - 1993, 1245
          - 1994, 1246
        - Stukken betreffende het tot stand komen van het voorstel van Wet tot nadere wijziging van de Algemene Kinderbijslagwet (AKW) (bevriezing AKW)., 1993; 1247; 1 omslag
        - Stukken betreffende het tot stand komen van het voorstel van Wet tot wijziging van de Algemene Kinderbijslagwet (AKW) en de Wet op de Studiefinanciering inzake de vereenvoudiging van de onderhoudsvoorwaarden voor het recht op kinderbijslag, de terugwerkende kracht bij een aanvraag die wordt gewijzigd van drie naar één jaar en het herzien van de bepaling over de verrekeningsmogelijkheid tussen studiefinanciering en kinderbijslag, waarbij ook de Wet op de Studiefinanciering wordt gewijzigd., 1993 - 1994; 1248; 1 pak
        - Stukken betreffende het tot stand komen van het voorstel van wijziging van de Wet op de Inkomstenbelasting 1964, de Wet op de Loonbelasting 1964 en de Coördinatiewet Sociale Verzekeringen (regelingen met betrekking tot aftrek en belastingvrije vergoeding van kosten van kinderopvang)., 1993 - 1994; 1249; 1 pak
        - Stukken betreffende het behandelen van de vraag van M. Vliegenthart van de PvdA-fractie naar de mogelijkheid om ouders van pleegkinderen eerder in aanmerking te laten komen voor kinderbijslag voor die kinderen en het ter sprake brengen van dit onderwerp tijdens de formatiebesprekingen., 1993 - 1995; 1250; 1 omslag
        - Nota over een voorgenomen wijziging van de Algemene Kinderbijslagwet (AKW) ten aanzien van kinderen van 16 en 17 jaar met betrekking tot het begrip voltijds studeren, als gevolg van de voorgenomen wijziging van het overgangsrecht AKW ten aanzien van kinderen van 18 tot 25 jaar en een voorgenomen wijziging van de norm voor voltijdstudie in de Wet op de Studiefinanciering (WSF)., 1994; 1251; 1 omslag
        - Nota's van wijziging op het initiatief-wetsvoorstel van de Tweede Kamerleden R.W. de Korte en J.F.B. van Rey inzake de kinderaftrekvariant en de kinderbijslagvariant., 1994; 1252; 1 omslag
        - Stukken betreffende het tot stand komen van de beleidsnota's inzake de verhoging van de kinderbijslag voor het eerste kind en afschaffing van het overgangsrecht voor kinderen van 18 jaar en ouder., 1994; 1253; 1 omslag
        - Stukken betreffende het tot stand komen van het Besluit tot het omschrijven van hetgeen onder het prijsindexcijfer van de gezinsconsumptie wordt verstaan (Besluit begripsomschrijving prijsindexcijfer van de gezinsconsumptie)., 1994; 1254; 1 omslag
        - Stukken betreffende het tot stand komen van het wetsvoorstel tot wijziging van de Algemene Kinderbijslagwet (AKW), Ziekenfondswet (ZFW) en Algemene Wet Bijzondere Ziektekosten (AWBZ) in verband met wijzigingen in de hoogte van de kinderbijslagbedragen ingevolge de AKW, alsmede enige daarmee samenhangende wijzigingen in de nominale premies voor de ZFW en de AWBZ., 1994 - 2000; 1255-1257; 2 pakken en 1 omslag
          - 1994 sep. - okt., 1255
          - 1994 nov. - dec., 1256
          - 1995 jan. - 2000, 1257; omslag
        - Stukken betreffende de behandeling van het wetsvoorstel tot wijziging van de Algemene Kinderbijslagwet met betrekking tot de problematiek betreffende de enkelvoudige/dubbele kinderbijslag voor thuiswonende gehandicapte kinderen., 1995; 1258; 1 omslag
        - Stukken betreffende het (mede) beantwoorden van Kamervragen van E.P. van Heemst en R.M. van Middelkoop van 2 februari 1995 over de in Denemarken gevestigde, sekte-achtige beweging Tvind, onder andere of er kinderbijslag wordt aangewend voor de financiering van een opleiding aan Tvind-scholen., 1259; 1 omslag
        - Stukken betreffende het tot stand komen van de algemene maatregel van bestuur houdende verhoging van het basiskinderbijslagbedrag en van enige rangordebedragen., 1995 - 1998; 1260; 1 pak
        - Stukken betreffende het op grond van art. 6, eerste lid, van de Coördinatiewet Sociale Verzekeringen, wijzigen van de vergoeding van de kosten van kinderopvang voor werknemers., 1995 - 1999; 1261; 1 omslag
        - Stuken betreffende het tot stand komen van het voorstel van Wet tot nadere wijziging van de Algemene Kinderbijslagwet en de Algemene Nabestaandenwet en enige andere wetten (aanpassing in verband met gebleken knelpunten en onbillijkheden)., 1995 - 2000; 1262-1263; 2 pakken
          - 1995 - 1996, 1262
          - 1996 - 2000, 1263
        - Stukken betreffende het behandelen van de voorstellen met betrekking tot de gevolgen van de afschaffing van het kinderbijslagrecht voor 18-plussers in verhouding met de invoering van het nieuwe stelsel van studiefinanciering., 1995 - 2001; 1264-1265; 2 pakken
          - 1995 - 1996, 1264
          - 1995 - 2001, 1265
        - Stukken betreffende het tot stand komen van de algemene maatregel van bestuur tot het vaststellen van nadere onderhoudsvoorwaarden voor het toekennen van kinderbijslag (Besluit onderhoudsvoorwaarden kinderbijslag) en Besluiten inzake de aanpassing van bedragen onderhoudsvoorwaarden van de Algemene Kinderbijslagwet (AKW) voor 18-plussers., 1995 - 2001; 1266; 1 pak
        - Stukken betreffende het tot stand komen van regelingen met betrekking tot aanspraak op kinderbijslag volgens de Algemene Kinderbijslagwet., 1995 - 2001; 1267; 1 pak
        - Stukken betreffende het uitvoeren van de motie van F.C. Giskes van 23 februari 1995 betreffende de financiële positie van ouders met een thuiswonend gehandicapt kind en het tot stand komen van een concept-ministeriële Regeling Tegemoetkoming onderhoudskosten thuiswonende meervoudig of ernstig lichamelijk gehandicapte kinderen (TOG)., 1995 - 2001; 1268-1272; 5 pakken
          - 1995 - 1996, 1268
          - 1996 - 1997, 1269
          - 1997 - 1998, 1270
          - 1997 - 1998, 1271
          - 1999 - 2001, 1272
        - Stukken betreffende het informeren en adviseren van de minister en staatssecretaris van Sociale Zaken en Werkgelegenheid over het evaluatierapport Inning Ouderbijdragen Jeugdhulpverlening van het Ministerie van Justitie., 1996; 1273; 1 omslag
        - Stukken betreffende het tot stand komen van het Besluit Indexering kinderbijslagbedragen., 1996; 1274; 1 omslag
        - Stukken betreffende het tot stand komen van Besluiten (Regeling indexering TOG-bedragen) inzake de verhoging van subsidies in het kader van de Regeling tegemoetkoming onderhoudskosten thuiswonende meervoudig of ernstig lichamelijk gehandicapte kinderen (TOG)., 1997 - 2002; 1275; 1 pak
        - Stukken betreffende het (mede) beantwoorden van Kamervragen van L.C. Dijke en D.J. Stellingwerf van 21 april 1998 over de Wet op de Studiefinanciering, met name de berekening van de draagkracht van ouders., 1276; 1 omslag
        - Stukken betreffende het informeren en adviseren van de minister en staatssecretaris van Sociale Zaken en Werkgelegenheid inzake correspondentie met de Sociale Verzekeringsbank (SVB) en het Landelijk instituut sociale verzekeringen (Lisv) over de invoering per 1 januari 1998 van de in het voorstel van Wet, inzake nadere wijziging van een aantal sociale zekerheidswetten en enige andere wetten (Veegwet), opgenomen wijziging in de Wet Inschakeling Werkzoekenden (WIW), die gevolgen hebben voor het recht op een uitkering ingevolge de Algemene Kinderbijslagwet (AKW)., 1277; 1 pak
        - Stukken betreffende het tot stand komen van de Regeling van de staatssecretaris van Sociale Zaken en Werkgelegenheid, houdende bepalingen met betrekking tot de samenloop van kinderbijslag op grond van de Algemene Kinderbijslagwet met buitenlandse kinderbijslag of met kinderbijslag op grond van een regeling van een volkenrechtelijke organisatie (Regeling samenloop kinderbijslag op grond van de Algemene Kinderbijslagwet met buitenlandse kinderbijslag of kinderbijslag op grond van een regeling van een volkenrechtelijke organisatie)., 1998; 1278; 1 omslag